---
title: "Análise de Viagens de Ciclismo"
author: "Ana"
output: html_document
date: "2024-03-19"
---

```{r setup, include=FALSE}
knitr::opts_chunk$set(echo = TRUE)
```

# **Análise de Viagens de Ciclismo**

Neste documento, realizaremos uma análise das viagens de ciclismo utilizando dados do Divvy.

## **Instalação e Carregamento de Pacotes**

```{r}
install.packages("tidyverse")
install.packages("lubridate")
install.packages("ggplot2")

library(tidyverse)
library(lubridate)
library(ggplot2)

```

## **Coleta e Mesclagem de Dados**

```{r}
setwd("C:/Users/Ana Laura/Documents/projeto-cyclistic")

q2_2019 <- read_csv("Divvy_Trips_2019_Q2.csv")
q3_2019 <- read_csv("Divvy_Trips_2019_Q3.csv")
q4_2019 <- read_csv("Divvy_Trips_2019_Q4.csv")
q1_2020 <- read_csv("Divvy_Trips_2020_Q1.csv")


(q4_2019 <- rename(q4_2019
                  ,ride_id = trip_id
                  ,rideable_type = bikeid 
                  ,started_at = start_time  
                  ,ended_at = end_time  
                  ,start_station_name = from_station_name 
                  ,start_station_id = from_station_id 
                  ,end_station_name = to_station_name 
                  ,end_station_id = to_station_id 
                  ,member_casual = usertype))


(q3_2019 <- rename(q3_2019
                   ,ride_id = trip_id
                   ,rideable_type = bikeid 
                   ,started_at = start_time  
                   ,ended_at = end_time  
                   ,start_station_name = from_station_name 
                   ,start_station_id = from_station_id 
                   ,end_station_name = to_station_name 
                   ,end_station_id = to_station_id 
                   ,member_casual = usertype))

(q2_2019 <- rename(q2_2019
                   ,ride_id = "01 - Rental Details Rental ID"
                   ,rideable_type = "01 - Rental Details Bike ID" 
                   ,started_at = "01 - Rental Details Local Start Time"  
                   ,ended_at = "01 - Rental Details Local End Time"  
                   ,start_station_name = "03 - Rental Start Station Name" 
                   ,start_station_id = "03 - Rental Start Station ID"
                   ,end_station_name = "02 - Rental End Station Name" 
                   ,end_station_id = "02 - Rental End Station ID"
                   ,member_casual = "User Type"))




# converte ride_id para character

q4_2019 <- mutate(q4_2019, ride_id = as.character(ride_id),
                  rideable_type = as.character(rideable_type))

q3_2019 <- mutate(q3_2019, ride_id = as.character(ride_id),
                  rideable_type = as.character(rideable_type))

q2_2019 <- mutate(q2_2019, ride_id = as.character(ride_id),
                  rideable_type = as.character(rideable_type))




#==========================
#  JUNTAR DADOS
#=========================


all_trips <- bind_rows(q2_2019, q3_2019, q4_2019, q1_2020)

# Remova os campos latitude, longitude, ano de nascimento e gênero, pois esses dados foram eliminados a partir de 2020


all_trips <- all_trips %>%  
  select(-c(start_lat, start_lng, end_lat, end_lng, birthyear, gender, "01 - Rental Details Duration In Seconds Uncapped", "05 - Member Details Member Birthday Year", "Member Gender", "tripduration")
```

## **Limpeza e Preparação dos Dados**

```{r}

# Existem alguns problemas que precisaremos corrigir


all_trips <-  all_trips %>% 
  mutate(member_casual = recode(member_casual
                                ,"Subscriber" = "member"
                                ,"Customer" = "casual"))

#table(all_trips$member_casual)


  
#Add colunas que listem a data, mês, dia e ano de cada viagem

all_trips$date <- as.Date(all_trips$started_at) #The default format is yyyy-mm-dd
all_trips$month <- format(as.Date(all_trips$date), "%m")
all_trips$day <- format(as.Date(all_trips$date), "%d")
all_trips$year <- format(as.Date(all_trips$date), "%Y")
all_trips$day_of_week <- format(as.Date(all_trips$date), "%A")


# Adicionando um cálculo "ride_length" a all_trips (em segundos)

all_trips$ride_length <- difftime(all_trips$ended_at,all_trips$started_at)


all_trips$ride_length <- as.numeric(as.character(all_trips$ride_length))


all_trips_v2 <- all_trips[!(all_trips$start_station_name == "HQ QR" | all_trips$ride_length <0),]



```

## Análise Exploratória

Tempo médio de viagem de cada dia para membros e usuários casuais

```{r}
aggregate(all_trips_v2$ride_length ~ all_trips_v2$member_casual + all_trips_v2$day_of_week, FUN = mean)

all_trips_v2$day_of_week <- ordered(all_trips_v2$day_of_week, levels=c("Sunday", "Monday", "Tuesday", "Wednesday", "Thursday", "Friday", "Saturday"))
```

### **Número de Viagens por Tipo de Passageiro e Dia da Semana**

```{r}
all_trips_v2 %>% 
  mutate(weekday = wday(started_at, label = TRUE)) %>%  
  group_by(member_casual, weekday)  %>%    
  summarise(number_of_rides = n()) %>% 
  ggplot(aes(x = weekday, y = number_of_rides, fill = member_casual)) +
  geom_col(position = "dodge") +
  labs(title = "Número de Viagens por Tipo de Passageiro e Dia da Semana")

```

### **Duração Média das Viagens por Dia da Semana e Tipo de Passageiro**

```{r}
all_trips_v2 %>% 
  mutate(weekday = wday(started_at, label = TRUE)) %>%  
  group_by(member_casual, weekday)  %>%    
  summarise(average_duration = mean(ride_length)) %>% 
  ggplot(aes(x = weekday, y = average_duration, fill = member_casual)) +
  geom_col(position = "dodge") +
  labs(title = "Duração Média das Viagens por Dia da Semana e Tipo de Passageiro")

```

## **Exportação de Dados**

```{r}
counts <- aggregate(all_trips_v2$ride_length ~ all_trips_v2$member_casual + all_trips_v2$day_of_week, FUN = mean)
write.csv(counts, file = 'avg_ride_length.csv')

```
